【裁判字號】    91,交聲,1331
【裁判日期】    920527
【裁判案由】    違反道路交通管理處罰條例聲明異議
【裁判全文】
臺灣士林地方法院交通事件裁定                  九十一年度交聲字第一三三一號
      原處分機關  台北市交通事件裁決所
      異  議  人
      即受處分人  甲○○
右列異議人因違反道路交通管理處罰條例案件，對於台北市交通事件裁決所九十一年
十二月五日所為之處分（原處分案號：北市裁三字第駕裁二二—ＡＲ0000000
號），聲明異議，本院裁定如左：
    主  文
異議駁回。
    理  由
一、按機器腳踏車駕駛人，爭道行駛，而不在規定車道行駛者，處新台幣（下同）六
    百元以上一千八百元以下罰鍰，並記違規點數一點，道路交通管理處罰條例第四
    十五條第一項第十三款、第六十三條第一項第一款分別定有明文。
二、原處分意旨略以：受處分人甲○○所有車號ＥＦＱ─一三二號輕型機車於民國九
    十一年九月二十四日十五時五分，在台北市○○路與民族西路口，經警逕行舉發
    機車行駛禁行車道違規，逾期未自動繳納罰鍰，經依道路交通管理處罰條例第四
    十五條第一項第十三款裁處罰鍰六百元，並依同條例第六十三條第一項第一款記
    違規點數一點。
三、聲明異議意旨略以：伊於民國 (下同)九十一年九月二十四日被照相採證違規，
    但照片顯示與實際不符，因右上角有大巴士擋於外側，故只有繞行前進，並已向
    蘭州派出所查證，對方也無法證明外二車道可讓機車行駛，而只照一部分狀況，
    而且承德路與民族西路並無行人路橋式高架橋，此半空中採證，又與政府規定不
    得偷拍採證相違，故請求實地查證等語。
四、查異議人即受處分人甲○○所有之車號ＥＦＱ－一三二號輕型機車，於九十一年
    九月二十四日十五時五分許，途經台北市○○路與民族西路時，行駛於禁行機車
    車道之事實，有台北市政府警察局北市警交大字第ＡＲ0000000號舉發違
    反道路交通管理事件通知單、現場違規取證照片各一紙附卷可證。依現場違規取
    證照片所示，車號ＥＦＱ－一三二號機車於十五時五分許確實行駛於標劃有「禁
    行機車」字樣之車道，此亦為異議人甲○○自承為其騎乘在卷（見本院九十二年
    三月二十八日訊問筆錄），是異議人騎乘車號ＥＦＱ－一三二號機車於上揭時地
    違規行駛禁行機車車道之事實甚為明確。至異議人辯稱伊因有大巴士擋於外側，
    故只能繞行前進云云，惟異議人於本院訊問時陳稱：「因前方有巴士擋住機車道
    ，所以我才超越他行駛到禁行機車道上。」、「（該巴士）應該是公車。」、「
    因該車有排放廢氣，我不可能停在他的後面吸廢氣。」等語（見本院九十二年三
    月二十八日訊問筆錄），足見該公車引擎仍在發動中，應是暫停上、下乘客，而
    機車本應行駛於外側車道，遇有公車上、下乘客擋住車道，即應暫待循序前進，
    異議人捨此不由，改駛禁行機車之車道繞行，危及道路行車之安全，其有可歸責
    之事由甚明。異議人另辯稱：承德路與民族西路口並無行人路橋式高架橋，此半
    空中採證，與政府規定不得偷拍採證不符云云，經查，本件員警依道路交通管理
    處罰條例第七條之二第一項第六款規定逕行舉發，並無不法採證違誤之處，至拍
    照機器所在位置為何，此乃執行手段之選擇，屬於行政裁量範圍，並非異議人所
    稱之「偷拍」，實無礙異議人違規行為之成立，是異議人上開所辯，亦難憑採。
    原處分機關認定違規事實明確，爰依首揭規定，裁處異議人六百元，及記違規點
    數一點，並無不當，本件異議為無理由，應予駁回。
五、據上論斷，應依道路交通案件處理辦法第十九條，裁定如主文。
中      華      民      國      九十二      年      五    月  二十七    日
                                    臺灣士林地方法院交通法庭
                                        法  官  何  信  慶
右正本證明與原本無異。
如不服本裁定應於送達後五日內向本院提出抗告狀。
                                        書記官  魏  里  安
中      華      民      國      九十二      年      五    月  二十七    日


司法院資訊處製作；財團法人民間司法改革基金會備份。
